【裁判字號】    95,易,1091
【裁判日期】    950908
【裁判案由】    竊盜
【裁判全文】
臺灣高雄地方法院刑事判決              95年度易字第1091號
公  訴  人  臺灣高雄地方法院檢察署檢察官
被      告  丁○○
                    現於臺灣高雄看守所
被      告  寅○○
                    現於臺灣高雄看守所
被      告  戌○○
                    樓
上  一  人
選任辯護人  劉啟輝律師
上列被告因竊盜案件，經檢察官提起公訴（95年度偵字第7637、
10506 、15803 號），本院準備程序進行中，因被告就被訴事實
為有罪之陳述，經告知簡式審判程序意旨，並聽取公訴人及被告
之意見後，本院合議庭裁定由受命法官獨任依簡式審判程序審理
，判決如下：
    主  文
丁○○共同連續攜帶兇器竊盜，處有期徒刑參年陸月。扣案之T
型板手壹支，沒收。
寅○○共同連續攜帶兇器竊盜，處有期徒刑壹年貳月。扣案之T
型板手壹支，沒收。
戌○○共同攜帶兇器竊盜，處有期徒刑陸月，如易科罰金以銀元
參佰元即新臺幣玖佰元折算壹日。扣案之T型板手壹支，沒收。
    事  實
一、丁○○ (綽號豬頭)前 於民國 (下同)92 年間，因竊盜案件
    ，經本院92年度易字第782 號判決判處有期徒刑7 月，緩刑
    2 年 (緩刑期滿未經撤銷，本案不構成累犯)， 詎仍不知悔
    改，仍基於意圖為自己不法所有之概括犯意，於下列時、地
    竊取他人財物：
  (一)94年12月6 日6 時至7 時許，與黃文惠（另由檢察官簽移本
    院併案審理）共同基於竊盜之犯意聯絡，在高雄市○○區○○路與山明路超商旁，趁吳照武下車購物之時，由黃文惠在
    旁把風，丁○○下手竊取吳照武置於車號X4-296號曳引車上
    之皮包（內有現金約新台幣【下同】1000元、汽車行車執照
    、駕駛執照、其他證件等物）及無線電機台1 台 (合計價值
    約7000元)，得手後隨即離開現場。
  (二)自94年12月16日起至95年2 月21日止，與汪志銘（另由檢察
    官簽移臺灣高等法院高雄分院併案審理）共同基於意圖為自
    己不法所有之概括犯意聯絡，連續於附表一所示之時間、地
    點，由汪志銘攜帶在路邊拾得 (無證據證明係他人遺失之物
    )後 據為己有，客觀上足對人之生命、身體、安全構成威脅
    ，具有危險性之T 型板手1 支，共同以附表一所示之方法，
    竊取子○○○等人如附表一所示之財物，得手後，現金供渠
    等朋分花用，證件、皮包丟棄，手機留作己用或變賣花用。
  (三)自94年12月21日起至94年12月31日止，連續於附表二所示之
    時間、地點，攜帶其在路邊拾得 (無證據證明係他人遺失之
    物)後 據為己有，客觀上足對人之生命、身體、安全構成威
    脅，具有危險性之一字型螺絲起子1 支 (長約15公分，未扣
    案)， 以附表二所示之方法，竊取如附表二所示呂縈婕等人
    之財物，得手後，現金供其花用，證件、皮包丟棄，手機留
    作己用或變賣得款花用。
    嗣汪志銘於95年2 月15日19時許，將分得之部分現金拿至高
    雄市○○○路109 號金鑽石珠寶店購買金項鍊1 條，再於95
    年2 月23日13時許持往高雄縣鳳山市○○○路219 號大東當
    鋪典當，得款5 萬元，並經警方於95年2 月23日16時許，在
    高雄縣鳥松鄉松埔北巷2-92號查獲，並起出上開午○○遭竊
    之BENQ、MOTOROLA牌手機各1 支、己○○遭竊之SAGEM 牌紅
    色手機1 支 (序號：000000000000000 ，含SIM 卡1 張)及
    現金5 萬元。丁○○於95年3 月8 日12時許，在高雄縣鳳山
    市○○路26號16樓為警查獲，並起出贓款現金16萬元、以贓
    款購得之金項鍊2 條、NOKIA 手機2 支 (各含SIM 卡1 張)
    、和信電訊SIM 卡2 張、數位相機1 台、仿ROLEX 手錶1 只
    、MP3 錄音機1 台、壬○○遭竊之回數票7 張、卯○○遭竊
    之回數票4 張、丑○○遭竊之MPEG4 牌紅色手機1 支 (序號
    ：000000000000000 號，含0000000000號SIM 卡1 張)、 及
    其所有供竊盜使用之T 型板手1 支。 (其中BENQ、MOTOROLA
    牌手機各1 支業經發還午○○，SAGEM 牌紅色手機業經發還
    己○○，現金21萬元業經發還未○○)及 不知姓名者所有之
    PALMAX手機 (序號：000000000000000)1 支。
二、寅○○基於意圖為自己不法所有之概括犯意，於下列時、地
    竊取他人財物：
  (一)自94年12月6 日起至94年12月20日止，連續於附表三所示之
    時間、地點，以其自備且客觀上足對人之生命、身體、安全
    構成威脅，具有危險性之螺絲起子1 支 (未扣案)， 以附表
    三所示之方法，竊取如附表三所示辛○○等人之財物，得手
    後，現金供其花用，證件、皮包丟棄，手機留作己用或變賣
    得款花用。
  (二)於95年3 月8 日13時40分許，與戌○○共同基於意圖為自己
    不法所有之犯意聯絡，共乘XW8-323 號機車在台南縣仁德
    鄉○○路、中正路口，以寅○○在路邊拾得 (無證據證明係
    他人遺失之物)後 據為己有，客觀上足對人之生命、身體、
    安全構成威脅，具有危險性之T 型板手1 支，破壞蔡蕙如所
    有0925- GL號自小客車之右前座車窗，致其不堪使用，竊取
    車內之皮包（內有手機2 支、現金8000元、華南商業銀行提
    款卡1 張、新光三越百貨股份有限公司商品禮券1 張 (面額
    1000元)、LV 手提包1 個、LV皮包1 只、證件等物）。得手
    後，陳、蔡2 人沿途將皮包內之證件、提款卡丟棄，寅○○
    交付戌○○贓款2200元，其餘贓物由寅○○取得，寅○○並
    於同日16時許，在高雄市明道中學附近，將上開手機2 支售
    予不詳姓名者，得款花用。
    嗣經警於95年3 月8 日18時50分許，在高雄縣鳳山市○○街
    9 號查獲寅○○、戌○○，並在寅○○住處查扣LV手提包2
    個、LV皮包4 只、新光三越百貨股份有限公司商品禮券1張
     (面額1000元)、SONY ERICSSON牌手機1 支 (內含00000000
    00號SIM 卡)、 其所有供竊盜使用之T 型板手1 支及其所有
    之SONY ERICSSON 牌手機1 支 (內含0000000000號SIM 卡)
    、記載犯罪所得之帳冊1 本，並在戌○○身上查扣其分得之
    贓款2200元及其所有之NOKIA 牌手機 (內含0000000000 號
    SIM 卡)1 支 (其 中LV手提包1 個、LV皮包1 只、現金2200
    元及新光三越百貨股份有限公司商品禮券1 張，業經發還蔡
    蕙如)。
二、案經內政部警政署刑事警察局及高雄縣政府警察局林園分局
    報告臺灣高雄地方法院檢察署檢察官偵查起訴。
    理  由
一、按本件被告丁○○、寅○○、戌○○所犯係死刑、無期徒刑
    、最輕本刑為3 年以上有期徒刑以外之罪，其於準備程序就
    前揭被訴事實為有罪之陳述，經受命法官告知簡式審判程序
    之旨，並聽取其與公訴人之意見後，本院認無不得或不宜改
    依簡式審判程序進行之情事，依刑事訴訟法第273 條之1 第
    1 項、第284 條之1 規定，裁定本件由受命法官獨任進行簡
    式審判程序，合先敘明。
二、上揭事實，業據被告丁○○、寅○○、戌○○3 人於本院審
    審理時均坦承不諱，核與同案被告汪志銘、黃文惠於警詢、
    偵查中之供述情節相符，亦與告訴人吳照武、子○○○、甲○○、乙○○、劉珮妤、己○○、酉○○、未○○、呂縈婕
    、亥○○、辰○○、庚○○、巳○○、丑○○、卯○○、壬○○、辛○○、丙○○、癸○○、天○○、戊○○、蔡蕙如
    及被害人午○○指述之情節均大致相符；此外，復有被害人
    甲○○、乙○○、子○○○、酉○○、未○○之報案三聯單
    共5 紙，被害人丑○○、未○○、蔡蕙如、午○○、己○○
    、卯○○、壬○○出具之贓物認領收據7 張、被害人酉○○
    所有之6 Ｍ-5523 號自小客車車輛毀損照片4 張、內政部警
    政署刑事警察局搜索扣押筆錄、扣押物品目錄表各2 份附卷
    及如事實欄所示之物扣案為證，足認被告3 人上開自白應與
    事實相符，本件事證明確，被告3 人犯行堪以認定。
三、按「刑法第321 條第1 項第3 款之攜帶兇器竊盜罪，係以行
    為人攜帶兇器竊盜為其加重條件，此所謂兇器，其種類並無
    限制，凡客觀上足對人之生命、身體、安全構成威脅，具有
    危險性之兇器均屬之，且祇須行竊時攜帶此種具有危險性之
    兇器為已足，並不以攜帶之初有行兇之意圖為必要。螺絲起
    子為足以殺傷人生命、身體之器械，顯為具有危險性之兇器
    」，最高法院79年臺上字第5253號判例意旨可資參照。本件
    扣案如附表一所示之T 型板手1 支 (丁○○與汪志銘共同犯
    罪使用者)係 質地堅硬之金屬器具，此有相片1 幀 (見內政
    部警政署刑事警察局卷一，編號4 照片)在 卷可憑，且該T
    型板手既能撬開子○○○等人之機車置物箱，足見其客觀上
    足對人之生命、身體、安全構成威脅，確為具有危險性之兇
    器。另被告丁○○犯附表二之竊盜犯行使用之一字型螺絲起
    子1 支 (長約15公分，未扣案)， 亦能撬開呂縈婕等人之機
    車置物箱，足見亦可為兇器使用；又被告寅○○為警查扣之
    T 型板手1 支，既能毀壞蔡蕙如所有0925- GL號自小客車之
    右前座車窗，致其不堪使用，是其亦可為兇器使用。
四、核被告丁○○所為附表一編號1 、2 、3 、5 、9 、10 、
    11、12，及附表二編號1 、2 、3 、5 之犯行，係犯刑法第
    321 條第1 項第3 款之攜帶兇器竊盜既遂罪，其所為附表一
    編號4 、8 之犯行，係犯刑法第321 條第1 項第3 款之攜帶
    兇器竊盜既遂罪及同法第354 條之毀損器物罪，其所為附表
    一編號7 之犯行，係犯同法第321 條第2 項、第1 項第3款
    之攜帶兇器竊盜未遂罪，其所為事實欄第一項、 (一)及 附
    表一編號6 、附表二編號4 、6 所示之犯行，係犯刑法第32
    0 條第1 項之普通竊盜罪。其所犯事實欄第一項、 (一)部
    分之犯行，與黃文惠間有犯意之聯絡及行為之分擔，及其所
    犯附表一所示之犯行，與汪志銘間有犯意之聯絡及行為之分
    擔，均應依刑法第28條規定論以共同正犯；另其所犯附表一
    編號4 、8 之2 次毀損犯行，所犯構成要件相同，時間緊接
    ，顯係基於概括之犯意為之，為連續犯，應論以一罪；又其
    先後多次攜帶兇器竊盜既遂、攜帶兇器竊盜未遂、普通竊盜
    既遂犯行，所犯基本構成要件相同，時間緊接，亦顯係基於
    概括之犯意為之，為連續犯，應從一重之攜帶兇器竊盜罪論
    處；其所犯上開連續毀損、連續攜帶兇器竊盜罪間有方法、
    目的之牽連關係，應依牽連犯之規定，從一重之連續攜帶兇
    器竊盜罪論處，並加重其刑；核被告寅○○所為附表三編號
    1 、3 、4 、5 及事實欄第二項、 (二)部 分之犯行，係犯
    刑法第321 條第1 項第3 款之攜帶兇器竊盜既遂罪，其所為
    附表三編號2 之犯行，係犯刑法第320 條第1 項普通竊盜既
    遂罪；其所為事實欄第二項、 (二)部 分之犯行，與同案被
    告戌○○間有犯意之聯絡及行為之分擔，應依刑法第28條規
    定論以共同正犯。又其先後多次攜帶兇器竊盜既遂、普通竊
    盜既遂之犯行，所犯基本構成要件相同，時間緊接，亦顯係
    基於概括之犯意為之，為連續犯，應從一重之攜帶兇器竊盜
    罪論，並加重其刑。核被告戌○○所為 (事實欄第二項、 (
     二)部 分)， 係犯刑法第321 條第1 項第3 款之攜帶兇器
    竊盜既遂罪，其與同案被告寅○○間有犯意之聯絡及行為之
    分擔，亦應依刑法第28條規定論以共同正犯。又檢察官就犯
    罪事實一部起訴者，其效力及於全部，刑事訴訟法第267 條
    定有明文。本件被告丁○○與另案被告汪志銘共同攜帶兇器
    竊盜附表一編號12所示之不詳姓名者財物之犯罪事實，與前
    揭起訴之犯罪事實部分具有連續犯之裁判上一罪關係，已如
    前述，本院自應就此部分一併加以裁判，附此敘明。
五、又按，刑法於94年1 月7 日修正，同年2 月2 日公布，並於
    95年7 月1 日施行，而新修正刑法第2 條第1 項之規定，係
    規範行為後法律變更所生新舊法律比較適用之準據法，於新
    法施行後，應適用新法第2 條第1 項之規定，為「從舊從輕
    」之比較。且比較時應就罪刑有關之共犯、未遂犯、想像競
    合犯、牽連犯、連續犯、結合犯，以及累犯加重、自首減輕
    暨其他法定加減原因 (如身分加減)與 加減例等一切情形，
    綜其全部罪刑之結果而為比較，再適用有利於行為人之法律
    處斷 (最高法院85年度台上字第757 號判決要旨、最高法院
    95年5 月23日95年第8 次刑事庭會議決議參照)。 茲比較新
    、舊法如下：
  (一)被告3 人行為時之刑法第28條規定：「二人以上共同實施犯
    罪之行為者，皆為正犯」，而被告行為後，95年7 月1 日新
    修正施行之刑法第28條規定：「二人以上共同實行犯罪之行
    為者，皆為正犯」，考其立法理由，係將「共同正犯」之概
    念排除學說及實務上通稱之「陰謀共同正犯」、「預備共同
    正犯」，是修正後之共同正犯規定，限縮共同正犯之成立範
    圍，顯較修正前之規定有利於被告3人。
  (二)被告3 人行為時，刑法第320 條第1 項、第354 條所定之法
    定本刑，其中關於罰金部分，均依罰金罰鍰提高標準條例第
    1 條前段規定，就其原定數額提高為10倍 (中華民國72 年7
    月27日司法院、行政院令發布，並自72年8 月1 日起施行：
    「依戡亂時期罰金罰鍰提高標準條例 (80年5 月6 日修正名
    稱為罰金罰鍰提高標準條例)第1條前段及第3 條規定將刑法
    定有罰金各條之罰金數額，均提高為10倍)。 及依現行法規
    所定貨幣單位折算新臺幣條例第2 條規定，以新臺幣元之3
    倍計算，換言之，被告3 人行為時之刑法第320 條第1 項、
    第354 條之法定本刑，就罰金部分，經折算為新臺幣後，均
    為原定罰金數額之30倍；而被告3 人行為後，依95年6 月14
    日公布之刑法施行法第1 條之1 規定，中華民國94年1 月7
    日刑法修正施行後，刑法分則編所定罰金之貨幣單位為新臺
    幣 (第1 項)。94 年1 月7 日刑法修正時，刑法分則編未修
    正之條文定有罰金者，自94年1 月7 日刑法修正施行後，就
    其數額提高為30倍。但自72年6 月26日至94年1 月7 日新增
    或修正之條文，就其所定數額提高為3 倍 (第2 項)， 其立
    法理由謂：刑法24年施行後，為解決國民所得經濟水準已大
    幅提昇問題，有關罰金與罰鍰倍數之調整及銀元與新臺幣之
    折算標準，訂有「罰金罰鍰提高標準條例」及「現行法規所
    定貨幣單位折算新臺幣條例」，除罰金以1 銀元折算3 元新
    臺幣外，並將72年6 月26日以前修正之刑法部分條文罰金數
    額提高為10倍；其後修正者則不再提高倍數，亦即刑法分則
    各罪罰金數額視前開情形分別提高為30倍或3 倍。考量新修
    正之刑法施行後，不再適用「現行法規所定貨幣單位折算新
    臺幣條例」，為使罰金數額趨於一致，避免衍生新舊法比較
    適用問題，以緩和實務適用法律之衝擊，於不變動罰金數額
    之前提下，爰為第2 項規定等語。查刑法第320 條第1 項、
    第354 條第1 項自72年6 月26日至94年1 月7 日間並無修正
    ，是依據前揭刑法施行法第1 條之1 之規定，刑法第320 條
    第1 項、第354 條之法定本刑，自95年7 月1 日起，其罰金
    單位均改為新臺幣，並就原訂數額提高為30倍，與刑法施行
    法第1 條之1 修訂前之數額並無不同。是本件無論適用行為
    時之刑法第320 條第1 項、第354 條、罰金罰鍰提高標準條
    例第1 條前段 (提高為10倍)及 依現行法規所定貨幣單位折
    算新臺幣條例第2 條規定，或依裁判時之刑法第320 條第1
    項、第354 條、刑法施行法第1 條之1 規定，該條法定本刑
    之罰金數額均相同。惟按，被告3 人行為時之刑法第33 條
    第5 款規定：罰金：一元以上。依前述現行法規所定貨幣單
    位折算新臺幣條例第2 條之規定，折算為新臺幣後，為三元
    以上；而被告3 人行為後，94年1 月7 日修正，同年2 月2
    日公布，並於95年7 月1 日施行之刑法第33條第5 款規定：
    罰金，新臺幣一千元以上，以百元計算之。比較新、舊法之
    結果，95年7 月1 日修正前之刑法第320 條第1 項、第354
    條之法定刑，就罰金部分，其最低度為新臺幣三元，而95年
    7 月1 日修正後之刑法第320 條第1 項、第354 條之法定刑
    ，就罰金部分，其最低度為新臺幣一千元，以修正前之刑法
    第320 條第1 項、第354 條之規定較有利於被告3 人。
  (三)又刑法第56條連續犯之規定，業於94年1 月7 日修正刪除，
    同年2 月2 日公布，並於95年7 月1 日施行，則被告丁○○
    、寅○○2 人之犯行，因行為後新法業已刪除連續犯之規定
    ，此刪除雖非犯罪構成要件之變更，但顯已影響行為人刑罰
    之法律效果，自屬法律有變更，依刑法第2 條第1 項規定，
    比較新、舊法結果，仍應適用較有利於被告丁○○、寅○○
    2 人之行為時法律即舊法論以連續犯（最高法院95年第8 次
    刑事庭會議決議參照）。
  (四)修正後之刑法刪除第55條關於牽連犯之規定，本件被告丁○○所犯上開刑法第321 條第1 項第3 款攜帶兇器竊盜罪、刑
    法第354 條毀損器物罪，具有牽連犯之關係，依修正前即行
    為時之規定，應從一重之刑法第321 條第1 項第3 款攜帶兇
    器竊盜罪之罪處斷；依修正後之刑法既已刪除牽連犯之規定
    ，則所犯上述各罪應依數罪併罰之規定分論併罰，是比較新
    舊法之規定，修正後之規定並非較有利於被告丁○○。
  (五)綜合上述，修正後之刑法第28條之規定，雖較有利於行為人
    ，惟本案被告丁○○與另案被告黃文惠、汪志銘及被告寅○○、戌○○2 人間，均已著手實行竊盜之構成要件行為，並
    非單純之「陰謀共同正犯」或「預備共同正犯」，是就本案
    而言，比較新、舊法之結果，仍以被告3 人行為時之刑法規
    定較有利於行為人，自應依刑法第2 條第1 項前段規定，一
    體適用修正前之刑法第28條、第56條、第55條、第321 條、
    第320 條、第354 條之規定。爰審酌被告丁○○、寅○○、
    戌○○3 人均正值青壯，竟不思以合法手段獲取所需，竟圖
    不勞而獲連續多次竊取他人財物，非惟造成被害人財產上之
    損害及生活之不便，且嚴重危害社會治安，實不宜寬貸，又
    其所竊得之財物價值非低，而被害人所損失之財物復未能全
    數取回，惟其犯後坦承犯行，被告戌○○已與被害人蔡蕙如
    達成和解，有和解書1 紙在卷可按，及其3 人之犯罪動機、
    目的、手段等一切情狀，分別酌情量處如主文所示之刑。又
    本件被告戌○○犯罪時之刑法第41條第1 項前段規定：「犯
    最重本刑為5 年以下有期徒刑以下之刑之罪，而受6 個月以
    下有期徒刑或拘役之宣告，因身體、教育、職業、家庭之關
    係或其他正當事由，執行顯有困難者，得以1 元以上3 元以
    下折算1 日，易科罰金。」，另依現行法規所定貨幣單位折
    算新臺幣條例第2 條規定，現行法規所定金額之貨幣為圓、
    銀元或元者，以新臺幣元之3 倍計算，及依修正前罰金罰鍰
    提高標準條例第2 條（現已刪除）規定，依刑法第41條易科
    罰金者，就其原定數額提高為100 倍折算1 日，故被告行為
    時之易科罰金折算標準，得以銀元100 元以上300 元以下折
    算1 日，經折算為新臺幣後，應以新臺幣300 元以上900 元
    以下折算1 日。惟95年7 月1 日修正公布施行之刑法第41條
    第1 項前段則規定：「犯最重本刑為5 年以下有期徒刑以下
    之刑之罪，而受6 個月以下有期徒刑或拘役之宣告者，得以
    新臺幣1000元、2000元或3000元折算1 日，易科罰金。」比
    較修正前後之易科罰金折算標準，以95年7 月1 日修正公布
    施行前之規定，較有利於被告，則應依刑法第2 條第1 項前
    段，適用修正前刑法第41條第1 項前段規定，定其折算標準
    。是被告戌○○宣告刑之部分，並依修正前刑法第41條第1
    項前段、修正前罰金罰鍰提高標準條例第2 條（現已刪除）
    、現行法規所定貨幣單位折算新臺幣條例第2 條規定，諭知
    易科罰金之折算標準。再按，沒收為非拘束人身自由之保安
    處分，依刑法第2 條第2 項規定，以從新為原則，自應適用
    裁判時之法律。是本件被告丁○○為警扣案之T 型板手1 支
    ，係同案被告汪志銘所有，供其2 人共同竊取附表一編號10
    、11、12所示被害人卯○○等人財物所用之物，業據被告丁○○於本院審理中坦承無訛；及本件被告寅○○為警扣案之
    T 型板手1 支，係被告寅○○所有，供其與被告戌○○2 人
    共同竊取蔡蕙如財物所用之物，業據被告寅○○、戌○○2
    人於本院審理中坦承無訛，均應依修正後之刑法第38條第1
    項第2 款規定，宣告沒收之。另被告丁○○所有供其犯附表
    二編號1 、2 、3 、5 所示竊盜犯行之一字型螺絲起子1 支
     (長約15公分)， 被告寅○○所有供其犯附表三編號1 、3
    、4 、5 所示竊盜案件使用之螺絲起子1 支，均未扣案，復
    無證據證明現仍存在，為免執行之困難，爰不另為沒收之諭
    知。
據上論斷，應依刑事訴訟法第299 條第1 項前段、第273 條之1
、第284 條之1 ，刑法第2 條第1 項前段、第2 條第2 項、修正
前刑法第28條、修正前刑法第55條後段、修正前刑法第56條、第
321 條第1 項第3 款、刑法第354 條、第38條第1 項第2 款，修
正前刑法第41條第1 項前段、罰金罰鍰提高標準條例第1 條前段
、修正前罰金罰鍰提高標準條例第2 條（現已刪除）、現行法規
所定貨幣單位折算新臺幣條例第2 條規定，判決如主文。
中    華    民    國    95    年    9     月    8    日
                      刑事第九庭  法  官 陳建和
以上正本證明與原本無異。
如不服本判決，應於收受送達後10日內向本院提出上訴書狀。
中    華    民    國    95    年    9     月    8    日
                                  書記官 林姵妤
附錄本案論罪科刑法條：
刑法第321條
犯竊盜罪而有左列情形之一者，處 6 月以上、 5 年以下有期徒
刑：
一  於夜間侵入住宅或有人居住之建築物、船艦或隱匿其內而犯
    之者。
二  毀越門扇、牆垣或其他安全設備而犯之者。
三  攜帶兇器而犯之者。
四  結夥三人以上而犯之者。
五  乘火災、水災或其他災害之際而犯之者。
六  在車站或埠頭而犯之者。
前項之未遂犯罰之。
附表一：（丁○○與汪志銘）
┌──┬───────┬──────────┬─────────────────┬───┐
│編號│    時間      │ 地點               │竊盜方式及受損財物                │被害人│
├──┼───────┼──────────┼─────────────────┼───┤
│ 1  │94年12月16日  │高雄縣大寮鄉○○○路│以T 型板手撬開OWT-486 號機車置物箱│高陶珍│
│    │12時30分許    │200號               │ (未致不堪使用)， 竊取子○○○所有│珠    │
│    │              │全聯福利中心前      │之皮包（內有現金600 元、提款卡、健│      │
│    │              │                    │保卡）                            │      │
├──┼───────┼──────────┼─────────────────┼───┤
│ 2  │94年12月20日  │高雄縣大寮鄉○○○路│以T 型板手撬開OKS-270 號機車置物箱│甲○○│
│    │19時許        │54號                │(未 致不堪使用)竊 取甲○○之皮包（│      │
│    │              │晶采化妝品店        │內有現金1 萬元、信用卡、證件等物）│      │
├──┼───────┼──────────┼─────────────────┼───┤
│ 3  │95年1月29日   │高雄縣大寮鄉鳳林夜市│以T 型板手撬開JV8-632 號機車置物箱│乙○○│
│    │22時15分許    │前                  │(未 致不堪使用)， 竊取乙○○之皮包│      │
│    │              │                    │（內有金融卡、證件等物）          │      │
├──┼───────┼──────────┼─────────────────┼───┤
│ 4  │95年1月31日   │高雄縣大寮鄉○○路  │由汪志銘以T 型板手撬開車門鎖、敲破│申○○│
│    │17時30分許    │78-12號             │申○○6307-ML 號自小客車右前車窗，│      │
│    │              │鳳山市拷潭公墓停車場│致其不堪使用，竊取車內之皮包（內有│      │
│    │              │                    │現金4 萬元、手機2 支等物）        │      │
├──┼───────┼──────────┼─────────────────┼───┤
│ 5  │95年2月13日   │高雄縣大寮鄉○○路三│由汪志銘持T 型板手撬開午○○機車置│午○○│
│    │15時30分許    │段前                │物箱 (未致不堪使用)， 竊取車內之手│      │
│    │              │                    │機2 支                            │      │
├──┼───────┼──────────┼─────────────────┼───┤
│ 6  │95年2月14日   │高雄市楠梓區○○○路│趁己○○下車時，竊取其放在汽車副駕│己○○│
│    │12時36分許    │358號               │駛座上之皮包（內有現金2000多元、信│      │
│    │              │                    │用卡2 張、存款簿、印章、手機1 支）│      │
├──┼───────┼──────────┼─────────────────┼───┤
│ 7  │94年2月14日   │屏東縣潮州鎮○○路  │由汪志銘把風、丁○○以T 字型板手撬│不詳  │
│    │17時許        │160號               │開機車置物箱 (未致不堪使用)， 竊取│      │
│    │              │富而樂超商前騎樓下  │車主之財物，惟未發現財物。        │      │
├──┼───────┼──────────┼─────────────────┼───┤
│ 8  │94年2月14日   │屏東縣潮州鎮○○路  │由汪志銘以T 字型板手打破酉○○6M-5│酉○○│
│    │17時25分許    │125號前             │523 自小客車右前車窗，致其不堪使用│      │
│    │              │                    │，竊取車內之皮包1 個（內有現金2000│      │
│    │              │                    │元、台企銀支票1 張、身分證、提款卡│      │
│    │              │                    │等物）                            │      │
├──┼───────┼──────────┼─────────────────┼───┤
│ 9  │94年2月14日   │屏東縣潮州鎮○○○路│由丁○○持T 型板手撬開未○○機車置│未○○│
│    │17時30分許    │93 號               │物箱 (未致不堪使用)， 竊取皮包（內│      │
│    │              │全聯消費合作社前    │有現金76萬元、存簿、印章、信用卡、│      │
│    │              │                    │提款卡等物，渠等拿取50餘萬元，其餘│      │
│    │              │                    │現金隨同皮包丟棄）                │      │
├──┼───────┼──────────┼─────────────────┼───┤
│ 10 │95年2月21日   │高雄縣鳳山市與高雄市│由汪志銘以T 字型板手撬開卯○○所有│卯○○│
│    │06時05分許    │小港區交界處之中安路│之拖板車車門 (未致不堪使用)， 竊取│      │
│    │              │台塑加油站旁        │卯○○所有置於車內之皮包1 個（內有│      │
│    │              │                    │現金1000餘元、高速公路回數票40張【│      │
│    │              │                    │每張65元，共值2600元】、水晶佛珠【│      │
│    │              │                    │約值1 萬2000元】等物）及手機1 支【│      │
│    │              │                    │約值4000元、5000元】、無線電機台1 │      │
│    │              │                    │台【約值5800元】。                │      │
├──┼───────┼──────────┼─────────────────┼───┤
│ 11 │95年2月26日   │高雄縣鳳山市與高雄市│由汪志銘以T 字型板手撬開壬○○所有│壬○○│
│    │05時40分許    │小港區交界處之中安路│之拖板車車門 (未致不堪使用)， 竊取│      │
│    │              │與廈莊一街交岔路口加│壬○○所有置於車內之皮包1 個（內有│      │
│    │              │油站旁              │現金1 萬2000餘元、高速公路回數票7 │      │
│    │              │                    │張【每張65元，共值455 元】、證件、│      │
│    │              │                    │手電筒等物)、 無線電機台1 台。    │      │
├──┼───────┼──────────┼─────────────────┼───┤
│ 12 │95年2月間某日 │高雄縣大寮鄉○○○路│由汪志銘以T 字型板手撬開不詳姓名者│不詳  │
│    │              │旁                  │所有之拖板車車門 (未致不堪使用)， │      │
│    │              │                    │竊取該不詳姓名所有置於車內之PALMAX│      │
│    │              │                    │牌手機 (序號：000000000000000)1 支│      │
│    │              │                    │。                                │      │
└──┴───────┴──────────┴─────────────────┴───┘
附表二：（丁○○一人）
┌──┬───────┬──────────┬────────────────┬───┐
│編號│    時間      │ 地點               │竊盜方式及受損財物              │被害人│
├──┼───────┼──────────┼────────────────┼───┤
│ 1  │94年12月21日  │高雄市○鎮區○○路瑞│以螺絲起子撬開機車置物箱 (未致不│呂縈婕│
│    │21時30分許    │風國中後門前        │堪使用)， 竊取呂縈婕之皮包（內有│      │
│    │              │                    │身分證、駕照、現金卡、信用卡、金│      │
│    │              │                    │融卡、健保卡、現金3000元等物）  │      │
├──┼───────┼──────────┼────────────────┼───┤
│ 2  │94年12月27日  │高雄市前鎮區○○○路│以螺絲起子撬開開YII-371 號機車置│亥○○│
│    │8時30分許     │42號前              │物箱 (未致不堪使用)， 竊取亥○○│      │
│    │              │                    │之皮包（內有現金約2000元、信用卡│      │
│    │              │                    │、金融卡、證件、隨身碟等物）    │      │
├──┼───────┼──────────┼────────────────┼───┤
│ 3  │94年12月29日  │高雄市前鎮區○○○路│以螺絲起子撬開ZAP-400 號機車置物│辰○○│
│    │8時30分許     │與復興路口          │箱 (未致不堪使用)， 竊取辰○○之│      │
│    │              │巨林美而美早餐店前  │皮包（內有現金約2000元、信用卡、│      │
│    │              │                    │金融卡、證件、印章、零錢包、手機│      │
│    │              │                    │等物）                          │      │
├──┼───────┼──────────┼────────────────┼───┤
│ 4  │94年12月30日  │高雄市○鎮區○○街94│竊取庚○○置於機車腳踏板上之皮包│庚○○│
│    │11時40分許    │號前                │1 個（內有資料一批）            │      │
├──┼───────┼──────────┼────────────────┼───┤
│ 5  │94年12月31日  │高雄市○鎮區○○路與│以螺絲起子撬開OMW-192 號機車置物│巳○○│
│    │17時55分許    │瑞福路口            │箱 (未致不堪使用)， 竊取巳○○之│      │
│    │              │                    │皮包（內有證件、金融卡、信用卡、│      │
│    │              │                    │現金1000元等物）                │      │
├──┼───────┼──────────┼────────────────┼───┤
│ 6  │95年3月5日    │屏東縣屏東市○○街與│趁丑○○將手機置於統一超商櫃臺上│丑○○│
│    │11時許        │廣東街口統一超商內  │離去時，竊取其手機              │      │
└──┴───────┴──────────┴────────────────┴───┘
附表三：（寅○○一人）
┌──┬───────┬──────────┬────────────────┬───┐
│編號│    時間      │ 地點               │竊盜方式及受損財物              │被害人│
├──┼───────┼──────────┼────────────────┼───┤
│ 1  │94年12月6日   │高雄市○鎮區○○路  │以螺絲起子撬開CEU-727 機車置物箱│辛○○│
│    │17時50分許    │431號               │(未 致不堪使用)， 竊取辛○○所有│      │
│    │              │                    │之皮包（內有金融卡、存摺、證件、│      │
│    │              │                    │健保卡、印章等物）              │      │
├──┼───────┼──────────┼────────────────┼───┤
│ 2  │94年12月10日  │高雄市前鎮區○○○路│竊取丙○○置於機車腳踏板上之皮包│丙○○│
│    │11時50分許    │6號                 │（內有證件、提款卡、現金700 元、│      │
│    │              │                    │手機）                          │      │
│    │              │                    │                                │      │
├──┼───────┼──────────┼────────────────┼───┤
│ 3  │94年12月14日  │高雄市前鎮區○○○路│以螺絲起子撬開GOK-047 號機車置物│癸○○│
│    │8時40分許     │40號前              │箱 (未致不堪使用)， 竊取癸○○所│      │
│    │              │                    │有之皮包（內有現金2500元、證件、│      │
│    │              │                    │信用卡等物）                    │      │
├──┼───────┼──────────┼────────────────┼───┤
│ 4  │94年12月18日  │高雄市○鎮區○○街瑞│以螺絲起子撬開FT8-228 號機車置物│天○○│
│    │9時許         │興市場內            │箱 (未致不堪使用)， 竊取天○○所│      │
│    │              │                    │有之皮包（內有現金1000元、證件、│      │
│    │              │                    │信用卡、現金卡、手機等物）      │      │
├──┼───────┼──────────┼────────────────┼───┤
│ 5  │94年12月20日  │高雄市前鎮區○○○街│以螺絲起子撬開開WBT-430 號機車置│戊○○│
│    │14時30分許    │與福祥街口          │物箱 (未致不堪使用)， 竊取戊○○│      │
│    │              │                    │所有之皮包（內有現金約1600元、證│      │
│    │              │                    │件、信用卡、提款卡等物）        │      │
└──┴───────┴──────────┴────────────────┴───┘


司法院資訊處製作；財團法人民間司法改革基金會備份。
